臺灣臺南地方法院刑事判決　　　　　　　　　　　　　　　九十四年度易字第八號
　　公　訴　人　臺灣臺南地方法院檢察署檢察官
　　被　　　告　甲○○
右列被告因竊盜案件，經檢察官提起公訴（九十三年度偵字第八一０五號），本院合
議庭裁定本案由受命法官獨任行簡式審判程序，判決如左：
    主  文
甲○○連續結夥三人以上，攜帶兇器竊盜，累犯，處有期徒刑壹年貳月。
    事  實
一、甲○○於民國（下同）八十八年間因犯竊盜罪，經本院判處有期徒刑八月（起訴
    書誤載為十月）確定，於九十年三月二十六日（起訴書誤載為九十年十一月八日
    ）縮短刑期執行完畢。甲○○仍不知悔改，與黃丁詳、呂燕玲、蔡福安（以上三
    人均另案審理）共同基於意圖為自己不法之所有之概括犯意聯絡，分別於附表編
    號一至編號十所示之時間、地點，以持客觀上足以對人之生命、身體構成威脅之
    鐵條插入電線桿之孔洞中以攀爬至頂端，再以可為兇器使用之鐵剪刀剪斷並竊取
    電線之手法，於附表編號一、三、四及編號十為結夥三人以上（除編號十係甲○
    ○與蔡福安、呂燕玲共犯外，其餘均由甲○○與黃丁詳、呂燕玲共同為之），其
    餘編號二、五至九均由甲○○與呂燕玲共同行竊，而連續竊取附表編號一至九所
    示被害人乙○○○股份有限公司所有電線；及編號十所示被害人上群公司所有之
    電線。得手後，均將電線外皮剝除取出銅線，賣與經營舊貨買賣不知情之黃國重
    、陳麗妃夫妻，得款後均朋分花用。
二、案經乙○○○股份有限公司公司新營營業處（以下簡稱台電公司）訴由台南縣警
    察局麻豆分局報請台灣台南地方法院檢察署檢察官偵查起訴。
    理  由
一、訊據被告甲○○對於右揭時、地連續竊盜之犯行均供承不諱，核與被害人即台電
    公司電機工程師丙○○之指訴相符，亦與共犯呂燕玲、黃丁詳及蔡福安於警詢及
    偵查中供認情節相同，此外，並有扣押書、現場照片及贓物認領保管單在卷可稽
    ，足證被告自白與事實相符，本案事證明確，被告犯行可以認定。
二、按刑法第三百二十一條第一項第三款之攜帶兇器竊盜罪，係以行為人攜帶兇器竊
    盜為其加重條件，此所謂兇器，其種類並無限制，凡客觀上足對人之生命、身體
    、安全構成威脅，具有危險性之兇器均屬之，且祇須行竊時攜帶此種具有危險性
    之兇器為已足，並不以攜帶之初有行兇之意圖為必要。是以，螺絲起子、鉗子等
    一般家庭日常工具，只要客觀上足對人之身體、生命構成威脅，即屬該款所指之
    兇器，最高法院七十九年度台上字第五二五三號判例意旨可資參照。查被告甲○
    ○與共犯蔡福安、黃丁詳、呂燕玲等人係以事實欄所載持其等所有之鐵條、鐵剪
    刀行竊等情，業據被告及共犯蔡福安、黃丁詳、呂燕玲等人自承在卷，而該等工
    具皆屬質地堅硬之物，無論被告主觀上是否旨在行兇亦僅用以行竊，在客觀上既
    具有行兇之危險性，均屬兇器之一種。
三、故核被告甲○○附表編號一、三、四、十之所為，係犯刑法第三百二十一條第一
    項第三款、第四款之結夥三人攜帶兇器竊盜罪；其餘附表編號二、編號五至九所
    為，係犯同法第三百二十一條第一項第三款之攜帶兇器竊盜罪。被告於附表編號
    一、三、四之犯行，與黃丁詳、呂燕玲；於附表編號十之犯行，與蔡福安、呂燕
    玲；於附表編號二、五至九之犯行，與呂燕玲，均分別有犯意聯絡及行為分擔，
    各均應論以共同正犯。被告所犯附表所示之竊盜犯行，均時間緊接，觸犯犯罪構
    成要件相同之罪名，係均基於概括犯意反覆而為，應依連續犯規定論以一結夥三
    人攜帶兇器竊盜罪，並加重其刑。查被告甲○○有如事實欄一所示之犯罪科刑及
    執行紀錄，有臺灣高等法院被告全國前案紀錄表一份附卷可據，其前受有期徒刑
    之執行完畢後，五年內再犯本件有期徒刑以上之罪，為累犯，應依刑法第四十七
    條規定遞予加重其刑。爰審酌被告僅因貪圖小利，多次以相同手法竊取被害人台
    電公司及上群公司所有之電線，造成台電公司無法順利供應電力，影響大眾生活
    甚鉅，被告與共犯間犯案情節輕重，及被告犯後坦承犯行，已有悔意等一切情狀
    ，量處如主文所示之刑，以資懲儆。
四、被告等人持以供竊取如附表所示之兇器鐵剪刀及鐵條，未經扣案，且無證據證明
    尚屬存在，為免日後執行之困難，爰不為沒收之宣告，併此敘明。
據上論斷，應依刑事訴訟法第二百七十三條之一第一項、第二百九十九條第一項前段
，刑法第二十八條、第五十六條、第三百二十一條第一項第三款、第四款、第四十七
條，判決如主文。
本案經檢察官丁○○到庭執行職務。
中    華    民    國      九十四      年      一      月      三十一    日
                                臺灣臺南地方法院刑事第三庭
                                          法官  黃  光  進
右正本證明與原本無異。
如不服本判決，應於判決送達後十日內，向本院提出上訴狀。
                                        書記官  黃  子  起
中    華    民    國      九十四      年      一      月      三十一    日
附錄條文：
中華民國刑法第三百二十一條
犯竊盜罪而有左列情形之一者，處六月以上、五年以下有期徒刑：
一  於夜間侵入住宅或有人居住之建築物、船艦或隱匿其內而犯之者。
二  毀越門扇、牆垣或其他安全設備而犯之者。
三  攜帶兇器而犯之者。
四  結夥三人以上而犯之者。
五  乘火災、水災或其他災害之際而犯之者。
六  在車站或埠頭而犯之者。
前項之未遂犯罰之。
附表；
┌──┬────┬─────────┬────────┬─────┐
│編號│時    間│地              點│被竊電纜線長度（│共  犯    │
│    │        │                  │公尺）及種類    │          │
├──┼────┼─────────┼────────┼─────┤
│ 一 │91.05.23│臺南縣六甲鄉大丘村│473公尺         │黃丁詳    │
│    │        │南勢坑二八號      │p.v.c風雨線     │呂燕玲    │
├──┼────┼─────────┼────────┼─────┤
│ 二 │91.06.21│臺南縣柳營鄉○○段│233公尺         │呂燕玲    │
│    │        │三四一之四地號土地│p.v.c風雨線     │          │
├──┼────┼─────────┼────────┼─────┤
│ 三 │91.06.24│臺南縣柳營鄉果毅後│227公尺         │呂燕玲    │
│    │        │段四六二一地號土地│裸硬銅線        │黃丁詳    │
├──┼────┼─────────┼────────┼─────┤
│ 四 │91.09.09│臺南縣柳營鄉果毅後│851公尺         │黃丁詳    │
│    │        │段一五四四之二七七│                │          │
│    │        │地號土地          │p.v.c風雨線     │呂燕玲    │
└──┴────┴─────────┴────────┴─────┘
┌──┬────┬─────────┬────────┬─────┐
│ 五 │91.09.20│臺南縣柳營鄉果毅後│合計468公尺     │呂燕玲    │
│    │        │段一五四四之二七七│均為裸硬銅線    │          │
│    │        │地號土地。        │                │          │
│    │        │臺南縣柳營鄉○○段│                │          │
│    │        │一二五六地號土地  │                │          │
├──┼────┼─────────┼────────┼─────┤
│ 六 │91.09.20│臺南縣柳營鄉果毅後│86公尺          │呂燕玲    │
│    │        │段三三四０地號土地│裸硬銅線        │      │
├──┼────┼─────────┼────────┼─────┤
│ 七 │91.09.27│臺南縣柳營鄉果毅後│324公尺         │呂燕玲    │
│    │        │段一九二之四地號土│p.v.c風雨線     │          │
│    │        │地                │                │          │
├──┼────┼─────────┼────────┼─────┤
│ 八 │91.10.07│臺南縣柳營鄉果毅後│被告剪下243公尺 │呂燕玲    │
│    │        │段十二之三地號土地│之p.v.c風雨線， │          │
│    │        │                  │因嘔吐身體不適，│          │
│    │        │                  │將電纜線棄置現場│          │
└──┴────┴─────────┴────────┴─────┘
┌──┬────┬─────────┬────────┬─────┐
│ 九 │91.10.07│臺南縣柳營鄉果毅後│331公尺         │呂燕玲    │
│    │        │段二四地號土地    │p.v.c風雨線     │          │
├──┼────┼─────────┼────────┼─────┤
│ 十 │91.09初 │臺南縣官田鄉官田工│數量不詳        │蔡福安    │
│    │某日    │業區○○○路二六號│p.v.c電纜線     │          │
│    │        │「上群公司」      │                │呂燕玲    │
└──┴────┴─────────┴────────┴─────┘
